<?xml version="1.0" encoding="UTF-8"?>
<letters xmlns="http://fidal.parser">
    <transcription type="BM">
<!--        this first is the zero position-->
        <vowel/>
        <vowel>a</vowel>
        <vowel>u</vowel>
        <vowel>i</vowel>
        <vowel>ā</vowel>
        <vowel>e</vowel>
        <vowel>ǝ</vowel>
        <vowel>o</vowel>
    </transcription>
    <transcription type="EAe">
        <!--        this first is the zero position-->
        <vowel/>
        <vowel>ä</vowel>
        <vowel>u</vowel>
        <vowel>i</vowel>
        <vowel>a</vowel>
        <vowel>e</vowel>
        <vowel>ǝ</vowel>
        <vowel>o</vowel>
    </transcription>
    <transcription type="Voigt2013">
        <!--        this first is the zero position-->
        <vowel/>
        <vowel>ä</vowel>
        <vowel>u</vowel>
        <vowel>i</vowel>
        <vowel>ā</vowel>
        <vowel>e</vowel>
        <vowel>ǝ</vowel>
        <vowel>o</vowel>
    </transcription>
    <transcription type="Dillmann1907">
        <!--        this first is the zero position-->
        <vowel/>
        <vowel>ǎ</vowel>
        <vowel>ū</vowel>
        <vowel>ī</vowel>
        <vowel>ā</vowel>
        <vowel>ē</vowel>
        <vowel>ě</vowel>
        <vowel>ō</vowel>
    </transcription>
    <transcription type="Chaine1907">
        <!--        this first is the zero position-->
        <vowel/>
        <vowel>ǎ</vowel>
        <vowel>u</vowel>
        <vowel>i</vowel>
        <vowel>a</vowel>
        <vowel>e</vowel>
        <vowel>ě</vowel>
        <vowel>o</vowel>
    </transcription>
    <transcription type="ContiRossini1941">
        <!--        this first is the zero position-->
        <vowel/>
        <vowel>a</vowel>
        <vowel>u</vowel>
        <vowel>i</vowel>
        <vowel>ā</vowel>
        <vowel>ē</vowel>
        <vowel>ě</vowel>
        <vowel>o</vowel>
    </transcription>
    <transcription type="Starinin1967">
        <!--        this first is the zero position-->
        <vowel/>
        <vowel>a</vowel>
        <vowel>u</vowel>
        <vowel>i</vowel>
        <vowel>ā</vowel>
        <vowel>ē</vowel>
        <vowel>e</vowel>
        <vowel>o</vowel>
    </transcription>
<fidel>
    <letter type="laryngeal">
        <transcription>h</transcription>
        <realizations>
            <realization>ህ</realization>
            <realization>ሀ</realization>
            <realization type="int">ሁ</realization>
            <realization>ሂ</realization>
            <realization>ሃ</realization>
            <realization>ሄ</realization>
            <realization>ህ</realization>
            <realization>ሆ</realization>
        </realizations>
    </letter> 
    <letter>
        <transcription>l</transcription>
        <realizations>
            <realization>ል</realization>
            <realization>ለ</realization>
            <realization>ሉ</realization>
            <realization>ሊ</realization>
            <realization>ላ</realization>
            <realization>ሌ</realization>
            <realization>ል</realization>
            <realization>ሎ</realization>
        </realizations>
    </letter> 
    <letter type="laryngeal">
        <transcription>ḥ</transcription>
        <realizations>
            <realization>ሕ</realization>
            <realization>ሐ</realization>
            <realization>ሑ</realization>
            <realization>ሒ</realization>
            <realization>ሓ</realization>
            <realization>ሔ</realization>
            <realization>ሕ</realization>
            <realization>ሖ</realization>
        </realizations>
    </letter> 
    <letter>
        <transcription>m</transcription>
        <realizations>
            <realization>ም</realization>
            <realization>መ</realization>
            <realization>ሙ</realization>
            <realization>ሚ</realization>
            <realization>ማ</realization>
            <realization>ሜ</realization>
            <realization>ም</realization>
            <realization>ሞ</realization>
        </realizations>
    </letter> 
    <letter type="sibilant">
        <transcription>ś</transcription>
        <realizations>
            <realization>ሥ</realization>
            <realization>ሠ</realization>
            <realization>ሡ</realization>
            <realization>ሢ</realization>
            <realization>ሣ</realization>
            <realization>ሤ</realization>
            <realization>ሥ</realization>
            <realization>ሦ</realization>
        </realizations>
    </letter> 
    <letter>
        <transcription>r</transcription>
        <realizations>
            <realization>ር</realization>
            <realization>ረ</realization>
            <realization>ሩ</realization>
            <realization>ሪ</realization>
            <realization>ራ</realization>
            <realization>ሬ</realization>
            <realization>ር</realization>
            <realization>ሮ</realization>
        </realizations>
    </letter> 
    <letter type="sibilant">
        <transcription>s</transcription>
        <realizations>
            <realization>ስ</realization>
            <realization>ሰ</realization>
            <realization>ሱ</realization>
            <realization>ሲ</realization>
            <realization>ሳ</realization>
            <realization>ሴ</realization>
            <realization>ስ</realization>
            <realization>ሶ</realization>
        </realizations>
    </letter> 
    <letter>
        <transcription>q</transcription>
        <realizations>
            <realization>ቅ</realization>
            <realization>ቀ</realization>
            <realization>ቁ</realization>
            <realization>ቂ</realization>
            <realization>ቃ</realization>
            <realization>ቄ</realization>
            <realization>ቅ</realization>
            <realization>ቆ</realization>
        </realizations>
    </letter> 
    <letter>
        <transcription>b</transcription>
        <realizations>
            <realization>ብ</realization>
            <realization>በ</realization>
            <realization>ቡ</realization>
            <realization>ቢ</realization>
            <realization>ባ</realization>
            <realization>ቤ</realization>
            <realization>ብ</realization>
            <realization>ቦ</realization>
        </realizations>
    </letter> 
    <letter type="dental">
        <transcription>t</transcription>
        <realizations>
            <realization>ት</realization>
            <realization>ተ</realization>
            <realization>ቱ</realization>
            <realization>ቲ</realization>
            <realization>ታ</realization>
            <realization>ቴ</realization>
            <realization>ት</realization>
            <realization>ቶ</realization>
        </realizations>
    </letter> 
    <letter type="laryngeal">
        <transcription>ḫ</transcription>
        <realizations>
            <realization>ኅ</realization>
            <realization>ኀ</realization>
            <realization>ኁ</realization>
            <realization>ኂ</realization>
            <realization>ኃ</realization>
            <realization>ኄ</realization>
            <realization>ኅ</realization>
            <realization>ኆ</realization>
        </realizations>
    </letter> 
    <letter>
        <transcription>n</transcription>
        <realizations>
            <realization>ን</realization>
            <realization>ነ</realization>
            <realization type="int">ኑ</realization>
            <realization>ኒ</realization>
            <realization>ና</realization>
            <realization>ኔ</realization>
            <realization>ን</realization>
            <realization>ኖ</realization>
        </realizations>
    </letter> 
    <letter type="laryngeal">
        <transcription>ʾ</transcription>
        <realizations>
            <realization>እ</realization>
            <realization type="quot">አ</realization>
            <realization>ኡ</realization>
            <realization type="neg">ኢ</realization>
            <realization>ኣ</realization>
            <realization>ኤ</realization>
            <realization>እ</realization>
            <realization>ኦ</realization>
        </realizations>
    </letter> 
    <letter>
        <transcription>k</transcription>
        <realizations>
            <realization>ክ</realization>
            <realization>ከ</realization>
            <realization>ኩ</realization>
            <realization>ኪ</realization>
            <realization>ካ</realization>
            <realization>ኬ</realization>
            <realization>ክ</realization>
            <realization>ኮ</realization>
        </realizations>
    </letter> 
    <letter type="waw">
        <transcription>w</transcription>
        <realizations>
            <realization>ው</realization>
            <realization>ወ</realization>
            <realization>ዉ</realization>
            <realization>ዊ</realization>
            <realization>ዋ</realization>
            <realization>ዌ</realization>
            <realization>ው</realization>
            <realization>ዎ</realization>
        </realizations>
    </letter> 
    <letter type="laryngeal">
        <transcription>ʿ</transcription>
        <realizations>
            <realization>ዕ</realization>
            <realization>ዐ</realization>
            <realization>ዑ</realization>
            <realization>ዒ</realization>
            <realization>ዓ</realization>
            <realization>ዔ</realization>
            <realization>ዕ</realization>
            <realization>ዖ</realization>
        </realizations>
    </letter> 
    <letter>
        <transcription>z</transcription>
        <realizations>
            <realization>ዝ</realization>
            <realization>ዘ</realization>
            <realization>ዙ</realization>
            <realization>ዚ</realization>
            <realization>ዛ</realization>
            <realization>ዜ</realization>
            <realization>ዝ</realization>
            <realization>ዞ</realization>
        </realizations>
    </letter> 
    <letter type="yod">
        <transcription>y</transcription>
        <realizations>
            <realization>ይ</realization>
            <realization>የ</realization>
            <realization>ዩ</realization>
            <realization>ዪ</realization>
            <realization>ያ</realization>
            <realization>ዬ</realization>
            <realization>ይ</realization>
            <realization>ዮ</realization>
        </realizations>
    </letter> 
    <letter type="dental">
        <transcription>d</transcription>
        <realizations>
            <realization>ድ</realization>
            <realization>ደ</realization>
            <realization>ዱ</realization>
            <realization>ዲ</realization>
            <realization>ዳ</realization>
            <realization>ዴ</realization>
            <realization>ድ</realization>
            <realization>ዶ</realization>
        </realizations>
    </letter> 
    <letter>
        <transcription>g</transcription>
        <realizations>
            <realization>ግ</realization>
            <realization>ገ</realization>
            <realization>ጉ</realization>
            <realization>ጊ</realization>
            <realization>ጋ</realization>
            <realization>ጌ</realization>
            <realization>ግ</realization>
            <realization>ጎ</realization>
        </realizations>
    </letter> 
    <letter type="dental">
        <transcription>ṭ</transcription>
        <realizations>
            <realization>ጥ</realization>
            <realization>ጠ</realization>
            <realization>ጡ</realization>
            <realization>ጢ</realization>
            <realization>ጣ</realization>
            <realization>ጤ</realization>
            <realization>ጥ</realization>
            <realization>ጦ</realization>
        </realizations>
    </letter> 
    <letter>
        <transcription>ṗ</transcription>
        <realizations>
            <realization>ጵ</realization>
            <realization>ጰ</realization>
            <realization>ጱ</realization>
            <realization>ጲ</realization>
            <realization>ጳ</realization>
            <realization>ጴ</realization>
            <realization>ጵ</realization>
            <realization>ጶ</realization>
        </realizations>
    </letter> 
    <letter type="sibilant">
        <transcription>ṣ</transcription>
        <realizations>
            <realization>ጽ</realization>
            <realization>ጸ</realization>
            <realization>ጹ</realization>
            <realization>ጺ</realization>
            <realization>ጻ</realization>
            <realization>ጼ</realization>
            <realization>ጽ</realization>
            <realization>ጾ</realization>
        </realizations>
    </letter> 
    <letter type="dental">
        <transcription>ḍ</transcription>
        <realizations>
            <realization>ፅ</realization>
            <realization>ፀ</realization>
            <realization>ፁ</realization>
            <realization>ፂ</realization>
            <realization>ፃ</realization>
            <realization>ፄ</realization>
            <realization>ፅ</realization>
            <realization>ፆ</realization>
        </realizations>
    </letter> 
    <letter>
        <transcription>f</transcription>
        <realizations>
            <realization>ፍ</realization>
            <realization>ፈ</realization>
            <realization>ፉ</realization>
            <realization>ፊ</realization>
            <realization>ፋ</realization>
            <realization>ፌ</realization>
            <realization>ፍ</realization>
            <realization>ፎ</realization>
        </realizations>
    </letter> 
    <letter>
        <transcription>p</transcription>
        <realizations>
            <realization>ፕ</realization>
            <realization>ፐ</realization>
            <realization>ፑ</realization>
            <realization>ፒ</realization>
            <realization>ፓ</realization>
            <realization>ፔ</realization>
            <realization>ፕ</realization>
            <realization>ፖ</realization>
        </realizations>
    </letter>
    <letter>
        <transcription>qʷ</transcription>
        <realizations>
            <realization>ቍ</realization>
            <realization>ቈ</realization>
            <realization/>
            <realization>ቊ</realization>
            <realization>ቋ</realization>
            <realization>ቌ</realization>
            <realization>ቍ</realization>
            <realization/>
        </realizations>
    </letter>
    <letter>
        <transcription>ḫʷ</transcription>
        <realizations>
            <realization>ኍ</realization>
            <realization>ኈ</realization>
            <realization/>
            <realization>ኊ</realization>
            <realization>ኋ</realization>
            <realization>ኌ</realization>
            <realization>ኍ</realization>
            <realization/>
        </realizations>
    </letter>
    <letter>
        <transcription>kʷ</transcription>
        <realizations>
            <realization>ኵ</realization>
            <realization>ኰ</realization>
            <realization/>
            <realization>ኲ</realization>
            <realization>ኳ</realization>
            <realization>ኴ</realization>
            <realization>ኵ</realization>
            <realization/>
        </realizations>
    </letter>
    <letter>
        <transcription>gʷ</transcription>
        <realizations>
            <realization>ጕ</realization>
            <realization>ጐ</realization>
            <realization/>
            <realization>ጒ</realization>
            <realization>ጓ</realization>
            <realization>ጔ</realization>
            <realization>ጕ</realization>
            <realization/>
        </realizations>
    </letter>
    <letter>
        <transcription>č</transcription>
        <realizations>
            <realization>ች</realization>
            <realization>ቸ</realization>
            <realization>ቹ</realization>
            <realization>ቺ</realization>
            <realization>ቻ</realization>
            <realization>ቼ</realization>
            <realization>ች</realization>
            <realization>ቾ</realization>
        </realizations>
    </letter>
<letter>
        <transcription>ŋ</transcription>
        <realizations>
            <realization>ጝ</realization>
            <realization>ጘ</realization>
            <realization>ጙ</realization>
            <realization>ጚ</realization>
            <realization>ጛ</realization>
            <realization>ጜ</realization>
            <realization>ጝ</realization>
            <realization>ጞ</realization>
        </realizations>
</letter>
    <letter>
        <transcription>ŋʷ</transcription>
        <realizations>
            <realization>ⶖ</realization>
            <realization>ⶓ</realization>
            <realization/>
            <realization>ⶔ</realization>
            <realization/>
            <realization>ⶕ</realization>
            <realization>ⶖ</realization>
            <realization/>
        </realizations>
    </letter>
    <letter>
        <transcription>ǧ</transcription>
        <realizations>
            <realization>ጅ</realization>
            <realization>ጀ</realization>
            <realization>ጁ</realization>
            <realization>ጂ</realization>
            <realization>ጃ</realization>
            <realization>ጄ</realization>
            <realization>ጅ</realization>
            <realization>ጆ</realization>
        </realizations>
    </letter>
    <letter>
        <transcription>č̣</transcription>
        <realizations>
            <realization>ጭ</realization>
            <realization>ጨ</realization>
            <realization>ጩ</realization>
            <realization>ጪ</realization>
            <realization>ጫ</realization>
            <realization>ጬ</realization>
            <realization>ጭ</realization>
            <realization>ጮ</realization>
        </realizations>
    </letter>
    <letter>
        <transcription>q̲</transcription>
        <realizations>
            <realization>ቕ</realization>
            <realization>ቐ</realization>
            <realization>ቑ</realization>
            <realization>ቒ</realization>
            <realization>ቓ</realization>
            <realization>ቔ</realization>
            <realization>ቕ</realization>
            <realization>ቖ</realization>
        </realizations>
    </letter>
            <letter>
        <transcription>ḵ</transcription>
        <realizations>
            <realization>ኽ</realization>
            <realization>ኸ</realization>
            <realization>ኹ</realization>
            <realization>ኺ</realization>
            <realization>ኻ</realization>
            <realization>ኼ</realization>
            <realization>ኽ</realization>
            <realization>ኾ</realization>
        </realizations>
    </letter>
<letter>
        <transcription>š</transcription>
        <realizations>
            <realization>ሽ</realization>
            <realization>ሸ</realization>
            <realization>ሹ</realization>
            <realization>ሺ</realization>
            <realization>ሻ</realization>
            <realization>ሼ</realization>
            <realization>ሽ</realization>
            <realization>ሾ</realization>
        </realizations>
    </letter>
<letter>
        <transcription>ñ</transcription>
        <realizations>
            <realization>ኝ</realization>
            <realization>ኘ</realization>
            <realization>ኙ</realization>
            <realization>ኚ</realization>
            <realization>ኛ</realization>
            <realization>ኜ</realization>
            <realization>ኝ</realization>
            <realization>ኞ</realization>
        </realizations>
</letter>
    <letter>
        <transcription>ž</transcription>
        <realizations>
            <realization>ዥ</realization>
            <realization>ዠ</realization>
            <realization>ዡ</realization>
            <realization>ዢ</realization>
            <realization>ዣ</realization>
            <realization>ዤ</realization>
            <realization>ዥ</realization>
            <realization>ዦ</realization>
        </realizations>
    </letter>
</fidel>
</letters>